【裁判字號】    92,抗,2747
【裁判日期】    920915
【裁判案由】    返還提存物
【裁判全文】
臺灣高等法院民事裁定                            九十二年度抗字第二七四七號
    抗  告  人  中央健康保險局台北分局
    法定代理人  黃三桂
    代  理  人  王政男律師
右抗告人因與相對人甲○○○○○○○間返還提存物事件，對於中華民國九十二年七
月二日台灣台北地方法院九十二年度聲字第一七七一號裁定提起抗告，本院裁定如左
：
      主    文
原裁定廢棄。
台灣台北地方法院九十二年度存字第一三一號提存事件抗告人提存之新台幣捌拾柒萬
元准予發還。
聲請及抗告訴訟費用均由相對人負擔。
      理    由
一、抗告意旨略以：抗告人與相對人間台北地院八十九年度保險字第一三號返還醫療
    費事件，業經台灣高等法院九十一年度保險上更(一)字第七號判決確定，抗告人於
    九十二年四月一日電話催告，限相對人於二十一日行使權利，相對人不但迄未行
    使權利，且於九十二年五月二十六日書立同意書同意返還，詎相對人同意書所附
    印鑑證明係台北市大安區戶政事務所九十一年十二月五日發給，因已逾三個月，
    台北地院提存所九十二年六月十二日拒絕受理，為此依九十二年五月二十六日相
    對人所交付之同意書，證明抗告人已於訴訟終結後定二十日以上期間催告相對人
    行使權利而未行使，依民事訴訟法第一百零四條第一項第二款聲請法院裁定命返
    還提存物，原審法院駁回抗告人之聲請，顯非合法等語。
二、按訴訟終結後，供擔保人證明已定二十日以上之期間，催告受擔保利益人行使權
    利而不行使者，法院應依供擔保人之聲請，以裁定命返還其提存物，民事訴訟法
    第一百零四條第一項第二款定有明文。查抗告人與相對人間因返還醫療費事件，
    前遵原裁定法院八十九年度裁全字第五三號民事裁定提存新臺幣捌拾柒萬元而聲
    請對相對人之財產為假扣押在案。茲因前開案件業經確定，抗告人復定期催告相
    對人於二十日內行使權利，相對人並未行使權利，並同意返還提存物，有提存書
    、判決確定證明書、同意書等件在卷可稽。原裁定雖認抗告人得提出相關證據證
    明相對人業已同意返還擔保金，依民事訴訟法第一百零四條第三項規定，自無庸
    聲請法院裁定，即可向提存所聲請返還擔保提存物，而駁回抗告人之聲請。惟相
    對人同意書所附印鑑證明係台北市大安區戶政事務所九十一年十二月五日發給，
    因已逾三個月，原裁定法院提存所九十二年六月十二日拒絕受理，有取回提存物
    請求書在卷可稽，顯見抗告人無從依該條第三項規定領取提存物，而相對人於九
    十二年五月二十六日所立之同意書，已足證明抗告人已於訴訟終結後定二十日以
    上期間催告相對人行使權利，且相對人等並未於抗告人催告之二十日內行使權利
    ，有原裁定法院北院錦民科日字第七五九九號函在卷可稽，則抗告人依民事訴訟
    法第一百零四條第一項第二款規定聲請返還擔保金，核無不合，應予准許。原裁
    定駁回抗告人返還提存物之聲請，尚有未洽，抗告意旨指摘原裁定不當，求予廢
    棄改判，為有理由，爰由本院廢棄原裁定，並自為裁定准予抗告人聲請返還擔保
    金如主文。
中      華      民      國    九十二    年      九      月    十五      日
                                    民事第三庭
                                        審判長法  官  張  宗  權
                                              法  官  陳  永  昌
                                              法  官  蕭  艿  菁
正本係照原本作成。
如不服本裁定應於送達後十日內向本院提出再抗告狀，並繳納再抗告費新台幣壹仟元
。再為抗告應以適用法規顯有錯誤為理由，並經本院之許可，該許可以原裁定所涉及
之法律見解具有原則上之重要性者為限。
中      華      民      國    九十二    年      九      月     十五     日
                                              書記官  尤  峰  惠


司法院資訊處製作；財團法人民間司法改革基金會備份。
